臺灣臺中地方法院交通事件裁定　　　　99年度交聲字第4449號
原處分機關　交通部公路總局臺中區監理所
異　議　人
即受處分人　士欣資訊管理股份有限公司
代　表　人　廖志強
上列異議人即受處分人因違反道路交通管理處罰條例案件，對於
交通部公路總局臺中區監理所民國99年11月24日所為之處分（原
處分案號：中監違字第裁60-AR0000000號），聲明異議，本院裁
定如下：
    主  文
異議駁回。
    理  由
一、原處分意旨略以：異議人即受處分人士欣資訊管理股份有限
    公司（下稱異議人）所租用車牌號碼2866-MM號租賃小客車
    （下稱系爭車輛），於民國99年9月10日15時44分許，停放
    在臺北市○○街21號前，經臺北市政府警察局大同分局（下
    稱原舉發機關）警員以「在公車招呼站十公尺內停車」之違
    規事由，拍照並開立北市交警交大字第AR0000000號舉發違
    反道路交通管理事件通知單（下稱舉發違規通知單）逕行舉
    發。茲因異議人提出申訴，原處分機關遂函請原舉發機關調
    查，仍認有上開違規事實，遂依道路交通管理處罰條例第56
    條第1項第1款規定，於99年11月24日以中監違字第裁60-AR0
    000000號裁決書，裁處異議人罰鍰新臺幣（下同）900元。
二、本件聲明異議意旨略以：本件事發當時異議人所租用系爭車
    輛停放於臺北市政府所劃設停車格內，此觀隨同舉發單一同
    寄送之採證照片可明。退步言，縱該停車格劃設於公車招呼
    站10公尺內，惟異議人信賴政府機關之行政作為(劃設停車
    格)，並進而為一定作為(停放車輛於停車格內)時，基於「
    信賴保護原則」，異議人因信賴而成立之善意行為，即應受
    到保護，為此聲明異議，請求撤銷原處分等語。
三、按交岔路口、公共汽車招呼站10公尺內、消防栓、消防車出
    入口5公尺內不得臨時停車；禁止臨時停車處所不得停車，
    道路交通安全規則第111條第1項第2款、第112條第1項第1款
    分別定有明文。復按汽車駕駛人停車時，在禁止臨時停車處
    所停車，處600元以上1200元以下罰鍰；汽車駕駛人違規停
    車，當場不能或不宜攔截製單舉發者，得逕行舉發，道路交
    通管理處罰條例第56條第1項第1款、第7條之2第1項第5款亦
    分別有明定。
四、經查：
（一）異議人所租用系爭車輛於99年9月10日15時44分許，停放
      在臺北市○○街21號前，經原舉發機關警員以「在公車招
      呼站十公尺內停車」之違規事由，拍照並開立北市交警交
      大字第AR0000000號舉發違反道路交通管理事件通知單逕
      行舉發等情，有上開舉發違規通知單及採證照片在卷可稽
      ，並為異議人所不爭執，自堪採信。
（二）查前揭系爭車輛停放地點即臺北市○○街21號前，未經臺
      北市政府設劃停車格1節，有臺北市政府交通局停車管理
      工程處「路邊停車設施地理資訊查詢系統」截圖，及臺北
      市政府交通局交通管制工程處「圖籍管理系統」截圖在卷
      可稽。且依上開採證照片顯示，前揭系爭車輛停放地點旁
      路邊有豎立數支公車站牌，足見該處確為公共汽車招呼站
      ，且應無混淆或誤判之可能。綜上以析，異議人於上述時
      、地確有在公共汽車招呼站10公尺內停車之違規行為，至
      異議人所辯前詞，尚非可採。
五、綜上所述，異議人於上述時、地確有在公共汽車招呼站10公
    尺內停車之違規行為，原處分機關依首揭規定裁處罰鍰900
    元，於法並無不合，則本件異議為無理由，應予駁回。
六、據上論斷，應依道路交通管理處罰條例第87條第2項，道路
    交通事件處理辦法第18條，裁定如主文。
中    華    民    國   100    年    2     月    15    日
                  交通法庭    法  官  賴秀雯
以上正本證明與原本無異。
如不服本裁定，應於送達後5日內，向本院提出抗告狀。
                              書記官  江美琪
中    華    民    國   100    年    2     月    15    日